臺灣屏東地方法院刑事判決　　　　　　　　　　　　　九十三年度交訴字第二六號
　　公　訴　人　臺灣屏東地方法院檢察署檢察官
　　被　　　告　甲○○
右列被告因公共危險等案件，經檢察官提起公訴（九十二年度偵字第四八五六號），
經本院改依簡式程序審理，判決如左：
     主  文
甲○○服用酒類，不能安全駕駛動力交通工具而駕駛，處有期徒刑月。又駕駛動力
交通工具肇事，致人受傷而逃逸，處有期徒刑拾月。應執行有期徒刑壹年。緩刑年
。
被訴過失傷害部分，公訴不受理。
     理  由
一、甲○○於民國九十二年十月十九日零時許，在屏東縣車城鄉四重溪合家歡渡假村
    飲酒後，已達不能安全駕駛動力交通工具，竟於同日一時多許，貿然駕駛車號Ｃ
    Ｌ－六六五九號自用客貨兩用車，自上開飲酒處出發，於同日四時四十分許，沿
    屏東縣恆春鎮○○路由南往北方向行駛，行經該路段一三四號前處（即臺二十六
    線三十二公里九百公尺北上車道處），原應注意汽車行駛時，駕駛人應注意車前
    狀況，並隨時採取必要之安全措施，且依當時情形，天氣晴朗、清晨有暮光、路
    面乾燥、無缺陷、無障礙，視距良好之情形下，又無不能注意之情事，竟疏於注
    意及此，因酒醉注意力及反應能力變差，未注意車前狀況，致其所駕駛自用客貨
    兩用車右側後視鏡，撞及同向前方路旁行人乙○○○，致使乙○○○倒地，受有
    第一腰椎壓迫性骨折、左耳、左大腿及左手挫傷等傷害，甲○○明知肇事，另萌
    生駕車肇事逃逸之犯意，未下車查看乙○○○受傷狀況，並採取救護或其他必要
    措施，即逕行駕車逃逸。嗣經目擊證人吳光仁轉告乙○○○之女婿陳德義，肇事
    車輛為藍色福斯牌客貨車，經屏東縣警察局恒春分局墾丁派出所警員林金財載同
    陳德義於墾丁路上巡查，於同日五時二十分許，在屏東縣恆春鎮○○路福華飯店
    前處查獲甲○○及該福斯牌客貨兩用車，並於同日六時十六分許，對甲○○作酒
    精濃度測試，測得其吐氣所含酒精成份達每公升零點六六毫克。
二、案經乙○○○訴由屏東縣警察局恆春分局報告臺灣屏東地方法院檢察署檢察官偵
    查起訴。
    理  由
壹、有罪部分：
一、右揭事實，業據被告甲○○於偵查中及本院審理時坦承不諱，核與告訴人乙○○
    ○、證人吳光仁、陳德義分別於警訊、偵查中指訴及證述之情節相符，並有道路
    交通事故現場圖、道路交通事故調查表(一)(二)、長庚醫院診斷證明書、刑法第一百
    八十五條之三案件測試觀察記錄表、酒精測定值單據、舉發違反道路交通管理事
    件通知單、屏東縣警察局舉發違反道路交通管理事件通知單、車籍作業系統－查
    詢認可資料各一紙、車禍現場暨車損照片十九張附卷足憑，被告自白與事實相符
    。
二、依卷附中央警察大學所作身體酒精濃度與肇事率試驗所示，於飲酒後呼氣中酒精
    濃度逾每公升零點五五毫克時，將出現平衡感與判斷力障礙度增高之酒醉狀態、
    肇事率為一般人七倍之行為狀態，而被告於撞及告訴人經過一小時又三十六分後
    ，經警經測得之指數猶高於前開數值，且被告於警訊問過程有意識模糊，注意無
    法集中等現象，有「刑法第一百八十五條之三案件測試觀察紀錄表」一紙在卷可
    稽。又本件車禍發生時，天氣晴朗、清晨有暮光、路面乾燥、無缺陷、無障礙，
    視距良好，此有道路交通事故調查報告表(一)(二)一紙可參。被告竟然未注意車前狀
    況，撞傷同向前方路旁之行人即告訴人，未採取救護或其他必要措施，逕行駕車
    逃逸。顯見被告係因酒醉致使注意力及反應能力衰弱而肇事，故其飲酒後已達不
    能安全駕駛車輛甚明。本件事證明確，被告之犯行，均堪以認定，應予依法論科
    。
四、核被告甲○○所為，係犯刑法第一百八十五條之三之服用酒類不能安全駕駛動力
    交通工具罪、第一百八十五條之四肇事逃逸罪。被告所犯上開二罪，犯意各別，
    構成要件不同，應予分論併罰。爰審酌被告飲酒後已不能安全駕駛，仍不顧公眾
    安全，貿然駕車，肇事致告訴人乙○○○受傷，未予送醫救護而駕車逃逸，危害
    告訴人之生命安全非輕，惟念及其與告訴人已達和解，賠償告訴人損害，坦承犯
    行態度良好等一切情狀，分別量處如主文所示之刑，並定其應執行刑。末查被告
    未曾受有期徒刑以上刑之宣告，有臺灣高等法院被告全國前案紀錄表及臺灣屏東
    地方法院檢察署刑案資料查註紀錄表各一份在卷可稽，其因一時失慮，偶罹刑典
    ，事後坦承犯行，深具悔意，經此刑之宣告後，應知警惕而無再犯之虞，本院因
    認暫不執行其刑為當，爰併宣告緩刑三年，以勵自新。
貳、公訴不受理部分：
一、公訴意旨另以：如事實欄所述，因認被告另涉有刑法第二百八十四條第一項前段
    之過失傷害罪嫌。
二、按告訴乃論之罪，其告訴人於第一審辯終結前，得撤回其告訴；又告訴經撤回者
    ，應諭知不受理之判決，並得不經言詞辯論為之，刑事訴訟法第二百三十八條第
    一項、第三百零三條第三款、第三百零七條分別定有明文。經查，本件被告上開
    犯行經檢察官以刑法第二百八十四條第一項前段之過失傷害罪提起公訴，依同法
    第二百八十七條前段規定係屬告訴乃論之罪，茲據告訴人於辯論終結前具狀撤回
    其告訴，有撤回告訴狀附卷可稽。依前開規定，爰諭知不受理之判決。
據上論斷，應依刑事訴訟法第二百七十三條之一第一項、第二百九十九條第一項前段
、第三百零三條第三款、第三百零七條、刑法第一百八十五條之三、第一百八十五條
之四、第五十一條第五款、第七十四條第一款，判決如主文。
中      華      民      國    九十三    年      五      月     十九     日
                                臺灣屏東地方法院交通法庭
                                    法  官  楊萬益
右正本證明與原本無異。
如不服本判決應於收受本判決送達後十日內向本院提出上訴書狀，其未敘述上訴理由
者，並得於提起上訴後十日內向本院補提理由書狀（均須按他造當事人之人數附繕本
 ）「切勿逕送上級法院」
           書記官  呂坤宗
中    華    民    國     九十三      年      五      月       二十      日
中華民國刑法第一百八十五條之三
服用毒品、麻K藥品、酒類或其他相類之物，不能安全駕駛動力交通工具
而駕駛者，處一年以下有期徒刑、拘役或三萬元以下罰金。
中華民國刑法第一百八十五條之四
駕駛動力交通工具肇事，致人死傷而逃逸者，處六月以上五年以下有期徒
